【裁判字號】    95,台上,3679
【裁判日期】    950706
【裁判案由】    常業竊盜
【裁判全文】
最高法院刑事判決            九十五年度台上字第三六七九號
    上  訴  人  甲○○
                        194.
                        （另案在台灣高雄第二監獄執行）
上列上訴人因常業竊盜案件，不服台灣高等法院高雄分院中華民
國九十五年三月二十九日第二審判決（九十四年度上訴字第一六
一七號，起訴案號：台灣高雄地方法院檢察署九十四年度偵字第
七六五○、九一五八號），提起上訴，本院判決如下：
    主  文
上訴駁回。
    理  由
按刑事訴訟法第三百七十七條規定：上訴於第三審法院，非以判
決違背法令為理由，不得為之；是提起第三審上訴，應以原判決
違背法令為理由，係屬法定要件；如果上訴理由狀並未依據卷內
訴訟資料具體指摘原判決不適用何種法則或如何適用不當，或所
指摘原判決違法情事，顯與法律規定得為第三審上訴理由之違法
情形不相適合時，均應認其上訴為違背法律上之程式，予以駁回
。本件原判決維持第一審論上訴人甲○○共犯行為時即民國九十
四年二月二日修正公布，自九十五年七月一日施行前之刑法第三
百二十二條以犯竊盜為常業罪，累犯，處有期徒刑壹年拾月，並
諭知於刑之執行前令入勞動場所強制工作年之判決，駁回其在
第二審之上訴（上訴人另犯搬運贓物罪部分，業經第一審判決確
定），已詳認定犯罪事實之依據及憑以認定之理由，並對其否
認參與如原判決附表一編號１、５所示竊取大貨車，且非以犯竊
盜罪為常業之辯詞，如何不足採信，亦已依據卷內資料予以指駁
及說明；從形式上觀察，原判決並無違背法令情形。上訴意旨謂
：共同被告蕭旻富於審理時已供明其竊取大貨車之事，上訴人完
全不知情，原判決仍認定上訴人與蕭旻富共犯竊取大貨車罪行，
洵有未洽等語，係就原審已詳為調查論斷與說明之事項，再為事
實上之爭執，殊非適法之第三審上訴理由。又上訴意旨另指摘原
審對其有利之證據漏而不審等語，但究係何項證據對其有利，及
如為調查審酌其將受如何有利之判決，上訴意旨並未具體表明，
亦非適法之第三審上訴理由。綜上所述，上訴人徒憑己意，對原
審職權之適法行使及原判決理由已說明之事項，任意爭辯；其他
上訴意旨復未依據卷內資料具體指摘原判決究係如何違背法令，
核與法定上訴第三審之形式要件不符，其上訴違背法律上之程式
，予以駁回。
據上論結，應依刑事訴訟法第三百九十五條前段，判決如主文。
中    華    民    國  九十五  年    七    月    六    日
                      最高法院刑事第十二庭
                          審判長法官  林  永  茂
                                法官  洪  文  章
                                法官  蘇  振  堂
                                法官  蕭  仰  歸
                                法官  何  菁  莪
      本件正本證明與原本無異
                                      書  記  官
中    華    民    國  九十五  年    七    月   十二   日
                                                      Ｌ


司法院資訊處製作；財團法人民間司法改革基金會備份。
